Minutes et répertoires du notaire Simon de LA BARDE, février 1588 - 2 septembre 1604 (étude VI)
Archives nationales
- Minutes de Simon de LA BARDE, février 1588 - 2 septembre 1604; MC/ET/VI/145 - MC/ET/VI/174
  - Minutes. 1600, MC/ET/VI/166; registre. Document détérioré.
    - VILLE VESQUE (Seigneurie de) § Bail de la Seigneurie de VILLE VESQUE (2 actes), 17 mai 1600; MC/ET/VI/166
      bail; Ville Vesque, Seigneurie de
    - LA FONTAINE (François et Pierre de) demeurant près Senlis § Transport par François et Pierre de LA FONTAINE, 17 mai 1600; MC/ET/VI/166
      cession; Senlis (Oise); La Fontaine, François; La Fontaine, Pierre
    - Contrat de mariage entre Felix Delafitte, âgé de 30 ans, naguère valet de chambre de monsieur Delafin, chevalier des ordres du Roi, fils de (?) Delafitte, décédé, marchand, demeurant à Bordeaux, d'une part, et Madeleine Blute, fille de Jacques Blute, archer des gardes de monsieur du Maurier, demeurant rue Saint-Sulpice au Faubourg Saint-Germain-des-Prés, paroisse Saint-Sulpice et de honnête personne Barbe Galloyn, d'autre part., 15 juin 1600; MC/ET/VI/166
      La mère de la future, veuve; la mère de la future stipule pour elle
      contrat de mariage; Bordeaux (Gironde); Saint-Germain-des-Prés (hameau); Saint-Sulpice (rue); Blute, Jacques; Blute, Madeleine; Delafin (M.); Delafitte (M.); Delafitte, Felix; Galloyn, Barbe; Maurier, Benjamin Aubéry du (1566-1636); militaire du rang; commerçant; employé de maison
    - Contrat de mariage entre Étienne Geoffroy, marchand, demeurant rue Tireboudin, paroisse Saint-Sauveur, d'une part, et Madeleine Truble, fille de Pierre Truble, marchand, demeurant rue Saint-Germain-des-Près, paroisse Saint-Sulpice et de Anne de Charme, décédée, d'autre part., 30 juin 1600; MC/ET/VI/166
      Le père de la future stipule pour elle.
      contrat de mariage; Saint-Germain-des-Prés (rue); Tireboudin (rue); Charme, Anne de; Geoffroy, Etienne; Truble, Madeleine; Truble, Pierre; commerçant
    - BALSAC (Charles de) évêque comte de Noyon, trésorier de la Saint-Chapelle § Procuration par Charles de BALSAC en tant que tuteur des enfants de Charles de Balsac, pour recevoir la foi et hommage de la terre de la Grange., 14 juillet 1600; MC/ET/VI/166
      procuration; Balzac, Charles de (15..-1625)
    - Contrat de mariage entre Fourcy Barbier, marchand linger, fils de Pierre Barbier, décédé, marchand linger, demeurant à Noyon et de Hélène Lescuyer, demeurant rue de Montmartre, paroisse Saint-Eustache, d'une part, et Marguerite Houze, fille d'honorable homme Jean Houze, marchand libraire, juré en l'Université de Paris, demeurant rue Pelleterie, paroisse Saint-Jacques-de-la-Boucherie et de Marie Leclerc, d'autre part., 22 juillet 1600; MC/ET/VI/166
      La mère du futur est remariée avec Jean Desengins, marchand, bourgeois de Paris; le beau-père et la mère du futur stipulent pour lui; les parents de la future stipulent pour elle.
      contrat de mariage; Noyon (Oise); Montmartre (rue); Pelleterie (rue de la); Barbier, Fourcy; Barbier, Pierre; Desengins, Jean; Houze, Jean; Houze, Marguerite; Leclerc, Marie; Lescuyer, Hélène; Leclerc, David; libraire; teinturier blanchisseur; commerçant
    - Contrat de mariage entre noble Seigneur, Messire Jean de Pregrimault dit Briquemault, chevalier, vicomte de Premartin, Seigneur de Bony, de Marsy, de Loje, et de Biyon en partie, demeurant à Briquemault, bailliage de Montargis, fils de Messire Jean de Briquemault, chevalier, Seigneur dudit lieu, de Dannemarie sur Loing, Milleron et Noyeul, capitaine de 50 hommes d'armes des ordonnances du Roi, et de dame Françoise de Langhac, décédée, d'une part, et noble damoiselle Jeanne Guillart, fille de Messire André Guillart, chevalier, sieur de Mortier, décédé, conseiller du Roi en son Conseil d'Etat et privé, et de dame Marie Robertet, d'autre part., 26 juillet 1600; MC/ET/VI/166
      La mère de la future, veuve..
      Précisions sur les lieux:; Sainte-Geneviève-des-Bois (Loiret)--Briquemault
      contrat de mariage; Aillant-sur-Milleron (Loiret); Dammarie-sur-Loing (Loiret); Sainte-Geneviève-des-Bois (Loiret); Briquemault, Jean de; Guillart, André; Guillart, Jeanne; Langhac, Françoise de; Prégrimault dit Briquemault, Jean de (fils); Robertet, Marie; officier (armée)
    - CHARTREUX DE PARIS § Foi et hommage des chartreux de Paris par leur terre de Genouilly en Brice., 26 juillet 1600; MC/ET/VI/166
      déclaration féodale
    - CRAMOISY (Abel) conseiller, notaire et secrétaire du roi, demeurant rue Sainte Croix de la Bretonnerie § Constitution de rente par Abel CRAMOISY, 29 juillet 1600; MC/ET/VI/166
      constitution de rente; Cramoisy, Abel
    - SAINT-CHAMANT (Mercure de) bailli et gouverneur des villes château et duché de châteauthierry § Déclaration par Mercure de Saint-Chamant et par Isabelle Des Ursins, sa femme, 31 juillet 1600; MC/ET/VI/166
      déclaration; Saint-Chamant, Mercure de; Des Ursins, Isabelle
    - SERGENT À VERGE § Vente de charge, 10 août 1600; MC/ET/VI/166
    - CLERSELIER (Nicolas) avocat en parlement, demeurant rue Saint-Jacques § Constitution par Nicolas CLERSELIER et par Germain Clerselier, docteur régent en la faculté de médecine d'une rente de 16 écus 2/3 à Magdelaine de Castelain, veuve de Louis Maillard, 22 août 1600; MC/ET/VI/166
      constitution de rente; Clerselier, Nicolas; Clerselier, Germain; Castelain, Magdelaine de; Maillard, Louis
    - Transaction entre Etienne Haumont, maître menuisier, demeurant rue Neuve-Notre-Dame et Marie Hanyn, sa femme, et Thomas Boudin, maître sculpteur et peintre, demeurant rue Montorgueil, en son nom et au nom de Marie Haumont, sa femme d'une part, et Pierre Pelletier, sergent au bailliage de Saint-Germain-des-Prés, au sujet de 16 livres de rente dues par ledit Pelletier aux sieurs Haumont et Boudin., 31 août 1600; MC/ET/VI/166
      Ledit Boudin reçoit dudit sieur Pelletier la somme de 20 écus soleil pour les arrérages échus.
      Documents du Minutier central concernant les peintres, sculpteurs et graveurs au XVIIe siècle (1600-1650) [études I à X, 1955 actes], par Marie-Antoinette Fleury, tome I, Paris, S.E.V.P.E.N, 1969, p. 74 (instrument de recherche imprimé dématérialisé, certaines notices sont plus détaillées dans la version intégrale accessible en ligne par la rubrique 'Autres instruments de recherche', voir contexte dans le Plan d’orientation général - Notaires de Paris, guides thématiques du Minutier).
      accord; Montorgueil (rue); Neuve-Notre-Dame (rue); Saint-Germain-des-Prés (hameau); Boudin, Thomas (1570-1637); Hanin, Marie; Haumont, Etienne; Haumont, Marie; Pelletier, Pierre; menuisier; peintre; sculpteur; auxiliaire de justice
    - LATOUR (Jehan de) duc de Bouillon; maréchal de France. § Quittance à Jehan de LATOUR, 1er septembre 1600; MC/ET/VI/166
      quittance; Latour, Jehan de
    - FERRIER (Anthoine) maître horlogeur demeurant à Saint-Germain-des-Prés. § 2 Transactions entre .. et Jehan Dugué, maître horlogeur, au sujet des loges au parlement, 1er septembre 1600; MC/ET/VI/166
      accord; Ferrier, Antoine; Dugué, Jehan; horloger
    - DULAC (Lancelot) chevalier seigneur de Chamerolles § Quittance par Lancelot DULAC à Henry de La Tour, duc de Bouillon, maréchal de France., 1er septembre 1600; MC/ET/VI/166
      quittance; Dulac,Lancelot, chevalier seigneur de Chamerolles; De La Tour, Henry, duc de Bouillon; officier général
    - MOREL (Roch) marchands de vins et bourgeois de Paris, demeurant rue Mortellerie § Testament de Roch MOREL, 1er septembre 1600; MC/ET/VI/166
      testament; Morel, Roch; commerçant
    - DERAINES (Symon) miroitier demeurant rue du Marché neuf § Accord avec Magdelaine Pen d'argent, femme de Claude Hamegraine, au sujet d'un manteau déchiré à Mathurin Deraines, fils de. .. par un coup de poing, 5 septembre 1600; MC/ET/VI/166
      accord; Deraines, Symon; Pen-d'argent, Magdelaine; Hamegraine, Claude; Deraines, Mathurin; miroitier
    - SAINT-CHRISTOPHE EN LA CITÉ (Eglise) § Bail par les marguilliers de l'église SAINT-CHRISTOPHE EN LA CITÉ d'une maison au Mont Saint-Hilaire, à l'enseigne des Lions Noirs., 11 septembre 1600; MC/ET/VI/166
      bail; Saint-Christophe en la Cité, Eglise
    - DUPRÉ (Blaise) tailleur d'habits § Contrat de mariage de Blaise DUPRÉ avec Loyse Delanoue, 13 septembre 1600; MC/ET/VI/166
      contrat de mariage; Dupré, Blaise
    - DELABISTRATE (Claude) conseiller du roi, receveur et payeur des gages et droits du Parlement demeurant rue Pavée. § Constitution de rente par Claude DELABISTRATE à Lazare Coqueby conseiller du roi au Parlement., 18 septembre 1600; MC/ET/VI/166
      constitution de rente; Delabistrate, Claude
    - CARRÉ (Jehanne) femme de Guillaume Pinogs, maître chaudronnier § Testament de Jehanne CARRÉ, 22 septembre 1600; MC/ET/VI/166
      testament; Carré, Jeanne
    - GOLLIER (Jehan) maître doreur sur fer, cuire et laiton. § Contrat de mariage entre Jehan Partesat, doreur et damasquineur sur fer, cuivre et laiton, demeurant au Marché neuf, et Vicomte Vollain, veuve de Jehan Gollier, 24 septembre 1600; MC/ET/VI/166
      contrat de mariage; Gollier, Jehan; Partesat, Jean; Vollain, Vicomte; décorateur
    - Contrat de mariage entre Jacques Riguier, âgé de 27 à 28 ans, marchand, demeurant rue de la Juiverie, paroisse de La Madeleine, fils de Richard Riguier, décédé, laboureur de vignes, demeurant à Andrezy et de Jeanne Laurance, d'une part, et Nicole Faron, âgée de 30 ans, fille de Simon Faron, décédé, sergent à verges au Châtelet de Paris, et de Jeanne Vignau, d'autre part., 30 septembre 1600; MC/ET/VI/166
      contrat de mariage; Andrésy (Yvelines); Châtelet; Juiverie (rue de la); Faron, Nicole; Faron, Simon; Laurance, Jeanne; Riguier, Jacques; Riguier, Richard; Vignau, Jeanne; agriculteur; commerçant; auxiliaire de justice
    - Compte entre Philippe de Parys, juré porteur de charbon, demeurant rue de la Pelleterie, et Nicolas Baudequin, maître menuisier, demeurant sur les fossés d'entre les portes de Buci et de Nesle, d'une part, et Jean Bézart, bourgeois de Paris, demeurant rue et paroisse Saint-Paul, Paul Belamy, demeurant rue de la Juiverie, Valentin Le Mère, maître plumassier, demeurant sur le pont Notre-Dame, Jean Le Droict, sergent à verge au Châtelet, et Gabriel Malloiseau, maître bonnetier, demeurant rue de la Haute-Vannerie, agissant aux noms de leurs femmes héritières d'Étienne Picquet, d'autre part., 5 octobre 1600; MC/ET/VI/166
      Documents du Minutier central concernant l'histoire de la musique (1600-1650), par Madeleine Jurgens, tome I [études I à X, 1763 actes], Paris, Archives nationales, 1967, p. 720 (instrument de recherche imprimé dématérialisé, certaines notices sont plus détaillées dans la version intégrale accessible en ligne par la rubrique 'Autres instruments de recherche', voir contexte dans le Plan d’orientation général - Notaires de Paris, guides thématiques du Minutier).
      Date de révision: 2011
      Documents du Minutier central concernant l'histoire de la musique (1600-1650), par Madeleine Jurgens, tome I, Paris, Archives nationales, 1967, XVI-1054 p.
      compte; Parys, Philippe de; Baudequin, Nicolas; Bézart, Jean; Belamy, Paul; Le Mère, Valentin; Le Droict, Jean; Malloiseau, Gabriel Picquet, Étienne; menuisier; fabricant d'accessoires vestimentaires
    - Constitution par Paul Belamy, maître facteur d'instruments de musique, demeurant rue de la Juiverie, et autres co-héritiers d'Étienne Picquet, à Guillaume Viole, chanoine de l'église Saint-Martin de Champeaux-en-Brie, de 26 écus deux tiers de rente annuelle et perpétuelle, moyennant 320 écus soleil., 5 octobre 1600; MC/ET/VI/166
      À la suite:
      1600, 5 octobre. Ratification par Marie Godeffroy, femme de Paul Belamy.
      constitution de rente; Belamy, Paul; Picquet, Étienne; Viole, Guillaume; facteur d'instruments de musique; chanoine
    - Contrat de mariage entre Antoine Robert, tailleur d'habits, demeurant au bout du Pont Saint-Michel, paroisse Saint-André-des-Arts, fils de André Robert, couvreur de maisons, demeurant à Surinoise, près de Vitry en Perthois, d'une part, et Françoise Jambert, fille de Thibault Jambert, maître tourneur, demeurant à Château-Thierry, d'autre part., 9 octobre 1600; MC/ET/VI/166
      contrat de mariage; Château-Thierry (Aisne); Saint-Michel (pont); Vitry-en-Perthois (Marne); Jambert, Françoise; Jambert, Thibault; Robert, André; Robert, Antoine; couvreur; tailleur d'habits; tourneur
    - Contrat de mariage entre honorable homme Hilaire Bailly, marchand de bois et de cendres, demeurant Place Maubert, paroisse Saint-Étienne-du-Mont, d'une part, et Cantine Duboys, veuve, demeurant rue Saint-Christophe, paroisse Sainte-Geneviève-des-Ardents, veuve de Oudin Gallopin, bourgeois de Paris, d'autre part., 9 octobre 1600; MC/ET/VI/166
      contrat de mariage; Maubert (place); Saint-Christophe (rue); Bailly, Hilaire; Duboys, Cantine; Gallopin, Oudin; commerçant
    - Contrat de mariage entre Thomas Le Serrurier, maître des petites écoles, demeurant rue Saint-Antoine, paroisse Saint-Paul, d'une part, et Catherine Dutrot, fille de Jean Dutrot, décédé, et de Marguerite Baudyns, d'autre part., 9 octobre 1600; MC/ET/VI/166
      contrat de mariage; Saint-Antoine (rue); Baudins, Marguerite; Dutrot, Catherine; Dutrot, Jean; Le Serrurier, Thomas; enseignant; officier de l'Argenterie et menus-plaisirs du roi (Ancien Régime)
    - FERME du 8/e/ denier sur les vins vendus au détail à Paris § Cession de FERME, 15 octobre 1600; MC/ET/VI/166
      cession
    - ARBORISTE POUR LA MÉDECINE Nicolas le Quelt (ou le Quay) § Bail de la maison où il demeure au faubourg Saint-Marcel, rue d'Ablon., 17 octobre 1600; MC/ET/VI/166
      bail; Le Quelt, Nicolas [Le Quay, Lequelt, Lequay]; herboriste
    - LEFEBVRE (Pierre) marchand orfèvre et b. de Paris demeurant sur le pont aux Changeurs. § Bail par Pierre Lefebvre à Sebastien Bouthemye, marchand orfèvre, d'une maison sur le pont au Change à l'enseigne de nom de Jésus., 17 octobre 1600; MC/ET/VI/166
      bail; Lefebvre, Pierre; Bouthemye, Sébastien; orfèvre
    - MAÇON BLANCHON Mahiet § bail, 17 octobre 1600; MC/ET/VI/166
      bail; Blanchon, Mahiet
    - CONFRÉRIE DE Saint-AUGUSTIN en l'église Notre-Dame de Paris § Quittance de rachat par les confrères de CONFRÉRIE DE Saint-AUGUSTIN et constitution, 19 octobre 1600; MC/ET/VI/166
      quittance
    - Constitution par Paul Belamy, maître facteur d'instruments de musique, demeurant rue de la Juiverie, et Marie Godeffroy, sa femme, par Valentin Le Mère, marchand plumassier, demeurant sur le pont Notre-Dame, et Marguerite Godeffroy, sa femme, et par les autres cohéritiers d'Étienne Picquet, à la confrérie de Saint-Augustin, fondée à Notre-Dame, de 5 écus 33 sols 4 deniers de rente annuelle et perpétuelle, moyennant 66 écus deux tiers., 20 octobre 1600; MC/ET/VI/166
      Documents du Minutier central concernant l'histoire de la musique (1600-1650), par Madeleine Jurgens, tome I [études I à X, 1763 actes], Paris, Archives nationales, 1967, p. 721 (instrument de recherche imprimé dématérialisé, certaines notices sont plus détaillées dans la version intégrale accessible en ligne par la rubrique 'Autres instruments de recherche', voir contexte dans le Plan d’orientation général - Notaires de Paris, guides thématiques du Minutier).
    - Constitution par Marie Bellée, veuve de Pharon Le Roy, marchand bourgeois de Paris, par Julien Le Roy, marchand mercier au Palais, par Nicolas Le Roy, maître graveur, et par Marie Marchant, sa femme, par Jacques Le Roy, maître horloger, et par Marguerite Pinet, sa femme, et autres, à Guillaume Viole, chanoine de Champeaux-en-Brie, demeurant en l'abbaye Saint-Victor-lès-Paris, de 12 écus et demi de rente au principal de 150 écus., 20 octobre 1600; MC/ET/VI/166
      Documents du Minutier central concernant les peintres, sculpteurs et graveurs au XVIIe siècle (1600-1650) [études I à X, 1955 actes], par Marie-Antoinette Fleury, tome I, Paris, S.E.V.P.E.N, 1969, p. 430 (instrument de recherche imprimé dématérialisé, certaines notices sont plus détaillées dans la version intégrale accessible en ligne par la rubrique 'Autres instruments de recherche', voir contexte dans le Plan d’orientation général - Notaires de Paris, guides thématiques du Minutier).
      constitution de rente; Champeaux (Seine-et-Marne); Palais de Justice (boutique); Saint-Victor (abbaye); Bellée, Marie; Le Roy (veuve); Le Roy, Faron; Le Roy, Jacques; Le Roy, Julien; Le Roy, Nicolas; Marchant, Marie; Pinet, Marguerite; Viole, Guillaume; chanoine; graveur; horloger; commerçant
    - Bail pour six ans par Marie Bellée, veuve de Pharon Le Roy, marchand bourgeois de Paris, demeurant rue de Bièvre, agissant avec le consentement de ses enfants: Julien Le Roy, marchand mercier au Palais, demeurant aussi rue de Bièvre, Nicolas Le Roy, maître graveur, demeurant rue de la Calandre, et Jacques Le Roy, maître graveur, demeurant rue de la Barillerie, à Jean Symonneau, maître charpentier de la grande cognée, de la maison où il demeure, sise rue des Vertus, à l'Image Saint-Joseph, moyennant un loyer annuel de 40 écus soleil., 20 octobre 1600; MC/ET/VI/166
      La maison comprend deux corps d'hôtel et un chantier.
      Précisions sur les lieux: Paris--Vertus (rue des, image Saint-Joseph)
      bail; Barillerie (rue de la); Bièvre (rue de); Calandre (rue de la); Palais de Justice (boutique); Saint-Joseph (image); Vertus (rue des); Bellée, Marie; Le Roy (veuve); Le Roy, Faron; Le Roy, Jacques; Le Roy, Julien; Le Roy, Nicolas; Simoneau, Jean; charpentier; graveur; commerçant
    - Contrat de mariage entre Martin Auvré, savetier, demeurant rue Saint-Marcial, paroisse Saint-Marcial, d'une part, et Philippe Blondeau, fille de Anthoine Blondeau, maître savetier, demeurant rue Savaterie, paroisse Saint-Pierre-des-Arcis et de Marguerite Bouquart, décédée, d'autre part., 28 octobre 1600; MC/ET/VI/166
      contrat de mariage; Saint-Martial (rue); Savaterie (rue de la); Auvré, Martin; Blondeau, Antoine; Blondeau, Philippe; Bouquart, Marguerite; bottier; bottier
    - MENUISIER CARBONNIER Pierre constitution, 30 octobre 1600; MC/ET/VI/166
      constitution de rente; Carbonnier, Pierre
    - CARBONNYER (Pierre) maître menuisier demeurant rue Neuve Saint-Paul § Constitution par. .. à Nicolle de Hancy de 12 écus 1/2 de rente, 30 octobre 1600; MC/ET/VI/166
      constitution de rente; Carbonnyer, Pierre
    - COTHEREAU (Jean de) contrôleur des fortifications de Picardie. § Accord au sujet d'une maison rue de la Cossonnerie entre Jeane de COTHEREAU et Michel Noblet, avocat en parlement, 7 novembre 1600; MC/ET/VI/166
      accord; Cothereau, Jean de
    - RAQUIN (Loys) procureur en parlement demeurant devant le parois de N.D. § Contrat de mariage de Loys RAQUIN avec Barbe Selou, veuve de Regnault GAUTIER marchand b. de Paris, 8 novembre 1600; MC/ET/VI/166
      contrat de mariage; Raquin, Loys
    - LES CHALLATZ (Thomas) marchand orfèvre demeurant rue Saint-Jacques de la Boucherie § Constitution de vente par .. à Guillaume Violle, chanoine de Champeaulx demeurant en l'abbaye Saint-Victor, 8 novembre 1600; MC/ET/VI/166
      acte de vente; Les Challatz, Thomas; orfèvre
    - Contrat de mariage, entre Thomas de Hongrie, peintre, demeurant rue Saint-Martin, paroisse Saint-Nicolas-des-Champs, âgé de vingt-neuf ans, et Geneviève Pijart, âgée de vingt-deux ans et demi, fille de feus Jean Pijart, maître arquebusier à Paris, et de Geneviève Cressé, sa femme., 9 novembre 1600 - 19 avril 1631; MC/ET/VI/166
      .
      Régime: non précisé.
      Dot: 66 écus deux tiers provenant de la succession de la mère de la future en deniers comptants et 25 écus d'habits et bijoux.
      Douaire: 30 écus un tiers. Parmi les témoins, signatures de Boniface Butaye, maître peintre, ami du futur, de Michelle Pijart, veuve de Jean Despien, maître peintre à Paris, soeur de la future, et de Guillaume Cressé, maître tapissier courtepointier, oncle maternel.
      A la suite:
      1631, 19 avril. - Quittance de la dot donnée après le mariage, à Michelle Pijart, soeur de ladite Geneviève Pijart.
      Documents du Minutier central concernant les peintres, sculpteurs et graveurs au XVIIe siècle (1600-1650) [études I à X, 1955 actes], par Marie-Antoinette Fleury, tome I, Paris, S.E.V.P.E.N, 1969, p. 317 (instrument de recherche imprimé dématérialisé, certaines notices sont plus détaillées dans la version intégrale accessible en ligne par la rubrique 'Autres instruments de recherche', voir contexte dans le Plan d’orientation général - Notaires de Paris, guides thématiques du Minutier).
      contrat de mariage; quittance; Saint-Martin (rue); Saint-Nicolas-des-Champs (paroisse); Butaye, Boniface; Cressé, Geneviève; Cressé, Guillaume; Despien (veuve); Despien, Jean; Hongrie, Thomas de; Pijart, Geneviève; Pijart, Jean; Pijart, Michèle; militaire; peintre; tapissier
    - COTHEREAU (Jean de) contrôleur général des fortifications de Picardie § Accord au sujet d'une maison rue de la Cossonnerie, 11 novembre 1600; MC/ET/VI/166
    - BALSAC (Charles de) évêque et comte de Noyon, trésorier de la Sainte-Chapelle § Bail par Charles de BALSAC à Clément Guyonnet laboureur, de terres à Marche-court, 1er décembre 1600; MC/ET/VI/166
      bail; Balzac, Charles de (15..-1625)
    - QUENTIN (Charles) maçon à Argenteuil § Titre nouvel pour une maison à Argenteuil, 9 décembre 1600; MC/ET/VI/166
      titre nouvel; Argenteuil (Val-d'Oise); Quentin, Charles; maçon
    - Contrat de mariage entre Pierre Langloys, marchand, demeurant Faubourg Saint-Martin, paroisse Saint-Laurent, fils de Guillaume Langloys, décédé, et de Nicole Chevalier, d'une part, et Marie Pulleu, fille d'honorable personne Adam Pulleu, bourgeois de Paris, décédé, marchand drapier, et de Marie Davolle, décédée, d'autre part., 10 décembre 1600; MC/ET/VI/166
      contrat de mariage; Saint-Martin (faubourg); Chevalier, Nicole; Davolle, Marie; Langloys, Guillaume; Langloys, Pierre; Pulleu, Adam; Pulleu, Marie; négociant; commerçant
    - LASAULSAYE (Jacques de) conseiller et aumônier ordinaire du roi § Quittance par Jacques de LA SAULSAYE à Pierre Chaugron chanoine de l'église collégiale de Saint-Quentin, 12 décembre 1600; MC/ET/VI/166
      quittance; Lasaulsaye, Jacques de
    - Contrat de mariage entre honorable homme Pierre Bidault, âgé de 25 ans, marchand, demeurant rue Saint-Martin, paroisse Saint-Nicolas-des-Champs, fils de Philippe Bidault, décédé, procureur fiscal au baillage et chatellerie de Luzerches, et de Charlotte Regnard, d'une part, et Marguerite Chappelier, veuve, demeurant rue Mauconseil, paroisse Saint-Eustache, veuve de Pierre Marchan, bourgeois de Paris, fille de Florent Chappelier, décédé, et de Catherine Poutran, décédée, d'autre part., 13 décembre 1600; MC/ET/VI/166
      contrat de mariage; Luzarches (Val-d'Oise); Mauconseil (rue); Saint-Martin (rue); Bidault, Philippe; Bidault, Pierre; Chappelier, Florent; Chappelier, Marguerite; Marchan, Pierre; Poutran, Catherine; Regnard, Charlotte; commerçant
    - Contrat de mariage entre Samson Blancque, tailleur d'habits, demeurant au bout du Pont Saint-Michel, paroisse la Sainte-Chapelle, fils de Jean Blancque, décédé, tanneur, demeurant à Fleurance en Gascogne et de Jeanne Lafargue, d'une part, et Marie Le Jeune, veuve, demeurant au bout du Pont Saint-Michel, paroisse de la Sainte-Chapelle, veuve de Guillaume Saulnieur, maître tailleur d'habits, d'autre part., 18 décembre 1600; MC/ET/VI/166
      contrat de mariage; Fleurance (Gers); Saint-Michel (pont); Blancque, Jean; Blancque, Samson; Lafargue, Jeanne; Le Jeune, Marie; Saulnieur, Guillaume; tailleur d'habits; tailleur d'habits; tanneur
    - LE DUC (Nicolas) chartreux, prêtre au couvent de Vauvert, natif du village de Saint-André, près de Troyes. § Testament, 20 décembre 1600; MC/ET/VI/166
      testament; Le Duc, Nicolas